臺灣臺北地方法院民事判決　　　　　　　　　　　　九十二年度訴字第五七六四號
　　原　　　告　丙○○
　　被　　　告　乙○○
　　訴訟代理人　甲○○
當事人間給付報酬事件，本院於九十三年一月六日言詞辯論終結，判決如下：
    主  文
原告之訴駁回。
訴訟費用由原告負擔。
    事實及理由
一、原告起訴主張：伊於民國九十二年六月份之雲林縣政府公報上，發現被告有坐落
    員林縣西螺鎮○○段七四三、七二五地號土地之徵收補償費新臺幣（下同）二百
    九十五萬四千四百二十元尚未領取，經雲林縣政府於九十二年四月九日依法存入
    臺灣土地銀行斗六分行國庫保管中。原告遂依公報上之被告地址查詢，得知被告
    已搬離該址甚久，經多方查詢，聯絡上被告，並將前開徵收補償費一事告知被告
    ，並當面交付被告雲林縣政府之前揭政府公報，被告並同意日後領取得補償費後
    ，願給付原告領取金額之二成以為報酬。詎原告竟於九十二年八月七日、九月二
    十九日分別接獲被告所寄發之存證信函，一概否認前揭約定事項，為此，提起
    本件訴訟，請求被告給付報酬五十九萬零八百八十四元等語。被告則以：伊並未
    與原告訂立委任契約，亦未同意給付報酬，請求駁回原告之訴等語抗辯之。
二、按當事人主張有利於己之事實者，就其事實有舉證之責任，民事訴訟法第二百七
    十七條前段定有明文；又請求履行債務之訴，除被告自認原告所主張債權發生原
    因之事實外，應由原告就其主張此項事實，負舉證之責任，必須證明其為真實後
    ，被告於其抗辯事實，始應負證明之責任，此為舉證責任分擔之原則，最高法院
    四十三年臺上字第三七七號著有判決。本件原告既主張伊依兩造所約定之契約關
    係，請求被告給付報酬五十九萬零八百八十四元，然該契約關係之存在為被告所
    否認，是依前揭法條及判例之說明，原告自應就兩造間有系爭契約關係存在之事
    實負舉證之責。經查：
（一）原告固提出伊於九十二年七月二十四日所寄送被告之台北松江路郵局第四一七
      ０號、雲林縣政府公告、西螺鎮○○段七二五、七四三地號土地登記謄本、被
      告分別於九十二年八月七日、九月二十九日寄送原告之台北青田郵局第六五二
      、八０八號存證信函、本院九十二年度裁全字第五八四五號裁定及查封證書等
      件，以為兩造間存有系爭契約關係之佐證，然前揭書證，均為兩造間對於系爭
      契約關係存在與否，互為爭辯之往來文書或訴訟文件，原告據以為證明兩造間
      訂有系爭契約之依據，洵無足採。
（二）原告復提出兩造於九十二年七月十六日之電話譯文及錄音帶為證，被告對於前
      揭電話譯文之真正並不爭執，然抗辯當時係為虛應原告行為，所做之對話等語
      。經查，該電話譯文中明顯為原告個人之片面交代事項，被告多以「好啦」、
      「會啦」、「對啦」等語氣回答原告之電話內容；參酌原告於本院當庭之陳述
      ：我在政府公報上看到被告的名字，就到當地去打聽得知被告搬到台北已經很
      久了，就打電話到查號台查被告的電話，後來在透過管道得知被告的地址，我
      就到他的居所去找他，與被告的訴訟代理人見面，告知有系爭補償金可以申請
      ，九十二年七月十六日上午十點多與被告電話聯絡，被告告知我他不清楚有什
      麼錢可以申請，如果有的話，願意捐獻給慈善機構，被告雖告知不願意領取該
      筆金額，但我心想還是要告知他這件事，所以就到被告位於青田街的住所拜訪
      他，在一樓押電鈴，被告表示他應該沒有什麼錢可以領，但後來一樓的大門開
      啟，所以我就上樓了，壓被告家的電鈴，裡面的內門有開，但大門還是關者，
      我就在門外與被告談論此事，我提出
      資料，被告應該給付我報酬二成，並告知被告應該要協同我到律師樓找律師寫
      委任的相關契約，被告說不必了，到派出所寫，我就當場給了被告雲林縣政府
      的公報，並告知如果領到錢要跟我聯絡，後來我於同日十一點多有打電話給他
      告知如何辦理的手續，如錄音帶譯文所載等語（詳本院九十二年一月六日言詞
      辯論筆錄）。是由原告之前揭陳述，即知原告刻意透過所有管道，取得被告之
      宜，被告並未委任原告辦理前開事項，且原告通知被告此事時，被告尚表示不
      同意與原告簽訂任何契約，惟原告仍持續以電話與被告聯絡等情以觀，被告所
      辯伊係為虛應原告，始為前開譯文所示之對話內容等語，應屬可採，至原告以
      前揭電話譯文以為兩造訂有系爭委任契約之依據，亦無足採。
三、從而，原告既無法證明兩造間訂有系爭契約，其逕依契約關係請求被告給付報酬
    五十九萬零八百八十四元，自非有據，應予駁回。
四、因本件事證已臻明確，兩造其餘主張陳述及所提之證據，均毋庸再予審酌，附此
    敘明。
結論：本件原告之訴為無理由，依民事訴訟法第三百八十五條第一項、第七十八條，
      判決如主文。
中　　　華　　　民　　　國　　九十三　　年　 　一　 　月　　  二十  　　日
                                      民事第二庭  法  官  洪純莉
正本係照原本作成
如對本判決上訴，須於判決送達後廿日內向本院提出上訴狀
中　　　華　　　民　　　國　　九十三　　年　 　一　 　月　　  二十  　　日
                                                  書記官  黃慧怡
